Config:
  hfst:
    Gen: ../../../src/generator-gt-norm.hfst
    Morph: ../../../src/analyser-gt-norm.hfst
  xerox:
    Gen: ../../../src/generator-gt-norm.xfst
    Morph: ../../../src/analyser-gt-norm.xfst
    App: lookup

Tests:

  Noun - ålmáj: # -kontrakta med stv och utan vokf
    ålmáj+N+Sg+Nom: ålmáj
    ålmáj+N+Sg+Gen: ålbmá
    ålmáj+N+Sg+Acc: ålbmáv
    ålmáj+N+Sg+Ill: ålbmáj
    ålmáj+N+Sg+Ine: ålbmán
    ålmáj+N+Sg+Ela: ålbmást
    ålmáj+N+Sg+Com: ålbmájn
    ålmáj+N+Pl+Nom: ålbmá
    ålmáj+N+Pl+Gen: ålbmáj
    ålmáj+N+Pl+Acc: ålbmájt
    ålmáj+N+Pl+Ill: ålbmájda
    ålmáj+N+Pl+Ine: ålbmájn
    ålmáj+N+Pl+Ela: ålbmájst
    ålmáj+N+Pl+Com: ålbmáj
    ålmáj+N+Ess: ålbmán
    ålmáj+N+Abe: ålbmádak

 